臺灣高等法院臺中分院刑事裁定　
110年度抗字第514號
抗  告  人  
即 受刑 人  李育廷
上列聲請人因犯偽證等罪之數罪併罰定應執行刑案件，不服臺灣
南投地方法院中華民國110 年3 月29 日第一審裁定（110年度聲
字第97號），本院裁定如下：
    主  文
抗告駁回。
    理  由
一、抗告意旨詳如附件「刑事抗告狀」所載。
二、按法律上屬於自由裁量之事項，並非概無法律性之拘束。自
    由裁量係於法律一定之外部性界限內（以定執行刑言，即不
    得違反刑法第51條之規定）使法官具體選擇以為適當之處理
    ；因此在裁量時，必須符合所適用之法規之目的。更進一步
    言，須受法律秩序之理念所指導，此亦即所謂之自由裁量之
    內部性界限。關於定應執行之刑，既屬自由裁量之範圍，其
    應受此項內部性界限之拘束，要屬當然，最高法院80年台非
    字第473 號判例要旨可資參照。次按數罪併罰，有二裁判以
    上者，依刑法第51條規定，定其應執行刑；數罪併罰，分別
    宣告其罪之刑，依下列各款定其應執行者：宣告多數有期徒
    刑者，於各刑中之最長期以上，各刑合併之刑期以下，定其
    刑期。但不得逾30年。刑法第53條、第51條第5 款分別定有
    明文。另按數罪併罰之定應執行之刑，係出於刑罰經濟與責
    罰相當之考量，並非予以犯罪行為人或受刑人不當之利益，
    為一種特別的量刑過程，相較於刑法第57條所定科刑時應審
    酌之事項係對一般犯罪行為之裁量，定應執行刑之宣告，乃
    對犯罪行為人本身及所犯各罪之總檢視，除應考量行為人所
    犯數罪反應出之人格特性，並應權衡審酌行為人之責任與整
    體刑法目的及相關刑事政策，在量刑權之法律拘束性原則下
    ，依刑法第51條之規定，資為量刑自由裁量權之外部界限，
    並應受法秩序理念規範之比例原則、平等原則、責罰相當原
    則、重複評價禁止原則等自由裁量權之內部抽象價值要求界
    限之支配，使以輕重得宜，罰當其責，俾符合法律授與裁量
    權之目的，以區別數罪併罰與單純數罪之不同，兼顧刑罰衡
    平原則。個案之裁量判斷，除非有全然喪失權衡意義或其裁
    量行使顯然有違比例、平等諸原則之裁量權濫用之情形，即
    不得任意指其為違法或不當（最高法院100 年度台上字第28
    78號刑事判決參照）。
三、經查：
　㈠抗告人即受刑人李育廷（下稱抗告人）所犯如原裁定附表所
    示各罪，先後經本院及原裁定附表最後事實審法院，分別判
    處如該附表所示之刑，有各該裁判書及臺灣高等法院被告前
    案紀錄表在卷可稽。嗣經檢察官向原裁定法院聲請定其應執
    行之刑，經原裁定法院審核結果，認其聲請為正當，依刑事
    訴訟法第477條第1項，刑法第50條第1項但書、第2項、第53
    條、第51條第5款，裁定其應執行刑為有期徒刑12年2月，已
    在各刑中之最長期即有期徒刑2年9月以上，各刑合併之刑期
    即有期徒刑40年3月【惟依法不得逾30年（刑法第51條第5款
    參照）】，及原裁定附表編號1至14、15至20、21至22、23
    至27所定執行刑加計編號28所處刑期總和（有期徒刑13年2
    月）以下，予以酌定，即合於法律規定之外部性，亦未踰越
    自由裁量之內部界限。從形式上觀察，要屬事實審法院職權
    之合法行使，經核尚無違誤，亦難謂有何輕重失當之處。是
    以，原裁定法院就自由裁量之行使，既符合比例原則、公平
    正義原則、法律秩序理念及法律規範目的，尚無瑕疵可指，
    自應尊重原審法院裁量權限之行使，不得任意指其為違法不
    當。
　㈡次按刑法第57條所示之量刑因子，於相同類型之不同個案，
    並不相同，經不同法院於不同時空為直接審理後，自有不同
    之裁量結果，遑論不同被告所犯之不同類型案件。尚難以個
    案之罪名、罪數為唯一標準，強求各法院為一致之量刑。而
    執行刑之酌定，尤無必須按一定比例、折數衡定之理，此與
    所謂相同事務應為相同處理，始符合比例原則與平等原則之
    概念，迥然有別。尚無從引用本案判決或他案酌定應執行刑
    之比例，作為原裁定是否適法之判斷基準（最高法院104年
    度台抗字第946號裁定參照），抗告意旨泛執其他法院定應
    執行刑案件之情形，恣意指為原裁定不當之理由，要無可採
    。
  ㈢綜上所述，抗告人執上開情詞泛指原裁定不當，請求撤銷原
    裁定，均無理由，應予駁回。
四、據上論斷，應依刑事訴訟法第412 條，裁定如主文。
中　　華　　民　　國　　110 　年　　4 　　月　　30　　日
            刑事第十二庭     審判長法　官  張國忠     
　　　　　　      　　　　 　　    法　官  陳  葳       
                                    
　　　　　　　　　      　 　　　  法　官  劉敏芳
上列正本證明與原本無異。
如不服本裁定，應於收受送達後五日內向本院提出再抗告書狀（
須附繕本）。
　　　　　　　　　　　　   　　　  書記官  施耀婷 
　　　　　　　　　　　　　　　　　 
中　　華　　民　　國　　110 　年　　4 　　月　　30　　日